臺灣臺南地方法院刑事判決　　　　　　 100年度易字第1019號
公　訴　人　臺灣臺南地方法院檢察署檢察官
被　　　告　王贊程
上列被告因違反毒品危害防制條例案件，經檢察官經檢察官提起
公訴（99年度偵字第17711號）， 被告就被訴事實為有罪之陳述
，本院裁定進行簡式審判程序，判決如下：
    主  文
王贊程持有第三級毒品純質淨重二十公克以上，累犯，處有期徒
刑壹年捌月，扣案第三級毒品愷他命淨重共玖佰玖拾捌點貳肆壹
公克及扣案第三級毒品愷他命外包裝袋貳只，均沒收之。
    事  實
一、王贊程前因公共危險案件，於民國九十六年六月二十五日，
    經本院以九十六年度交簡字第一六五四號判決判處有期徒刑
    二月確定，嗣於九十六年十二月六日，經本院以九十六年度
    聲減字第四七六七號裁定減刑為有期徒刑一月確定，並於九
    十七年一月二十二日易科罰金以已執行論。詎其仍不知悔改
    ，明知愷他命（Ｋｅｔａｍｉｎｅ，俗稱Ｋ他命）係毒品危
    害防制條例第二條第二項第三款所列管之第三級毒品，非經
    許可，不得持有，竟於九十九年十一月二十九日一時許，在
    臺南市○○○路之「臺南大舞廳」內，向真實姓名年籍不詳
    ，綽號「強仔」之成年男人以新臺幣二十三萬元之代價購入
    第三級毒品愷他命一大包預備供己施用，並將之藏放在其平
    日使用之車牌號碼１２８０－ＳＶ號之自小客車內而持有之
    。嗣警於九十九年十二月二日四時五十五分許，在臺南市○
    ○路○段二五號前對王贊程實施攔檢，當場在其使用之上開
    自用小客車內，扣得由上開第三級毒品愷他命一大包分裝而
    來之第三級毒品愷他命二包（毛重各為一０二七公克、一．
    五公克，驗前淨重共九九八．二七三公克，取部分鑑定用罄
    ，驗後淨重共九九八．二四一公克，純度百分之八十四，純
    質淨重共八三八．五四九公克）及施用愷他命工具Ｋ盤一個
    等物，始而查獲上情。
二、案經行政院海岸巡防署南部地區巡防局岸巡第五一大隊移送
    臺灣臺南地方法院檢察署檢察官偵查起訴。
    理  由
一、上揭犯罪事實，業據被告王贊程於警偵訊及本院審理時坦承
    不諱，並據證人林秋源於警詢時證述在卷，復有海巡署第五
    一岸巡大隊搜索扣押筆錄（搜索上開１２８０－ＳＶ號自小
    客車）及扣押物品目錄表各一份及刑案蒐證照片九幀附卷（
    詳警卷第十三頁、第十五頁、第四三頁至第四七頁）可稽。
    又扣案之白色晶體粉末二包，毛重共一０二八．五公克，驗
    前淨重共九九八．二七三公克，取部分驗定用罄，驗後淨重
    共九九八．二四一公克，經驗定結果，確含有第三級毒品愷
    他命成分，純度為百分之八十四，驗前純質淨重八三八．五
    四九公克，有高雄醫學大學附設中和紀念醫院一００年一月
    十一日南五一字第０九九００二五０五一號檢驗報告書一份
    在卷（詳臺灣臺南地方法院檢察署九十九年度偵字第一七七
    一一號偵查卷第十三頁）可憑。另被告於九十九年十二月二
    日經警查獲後，於同日七時五十分許經被告同意採尿（尿液
    檢體編號０９９Ｃ３－１８１號）送驗後，呈愷他命陽性反
    應，有南部地區巡防局岸巡五一大隊偵辦涉嫌毒品危害防制
    條例案送驗尿液及年籍對照表及長榮大學九十九年十二月二
    十二日之確認報告各一紙附卷（詳警卷第三二頁；本院卷第
    十二頁）足參。基上，堪認被告自白與事實相符，其違法持
    有第三級純質淨重二十公克以上毒品之犯行，堪予認定，自
    應依法論罪科刑。
二、查愷他命為第三級毒品，毒品危害防制條例第二條第二項第
    三款定有明文。故核被告王贊程所為，係犯毒品危害防制條
    例第十一條第五項之持有第三級純質淨重二十公克以上毒品
    罪。又被告前因公共危險案件，於九十六年六月二十五日，
    經本院以九十六年度交簡字第一六五四號判決判處有期徒刑
    二月確定，嗣於九十六年十二月六日，經本院以九十六年度
    聲減字第四七六七號裁定減刑為有期徒刑一月確定，並於九
    十七年一月二十二日易科罰金以已執行論，有臺灣臺南地方
    法院檢察署刑案資料查註紀錄表及臺灣高等法院被告前案紀
    錄表各一份在卷可按，其於五年之內故意再犯本件有期徒刑
    以上之罪，為累犯，應依刑法第四十七條第一項加重其刑。
    爰審酌被告犯罪之動機、目的、手段、持有第三級毒品愷他
    命純質重量高達八三八．五四九公克，已逾法律規定純質淨
    重二十公克近四十二倍，並兼衡被告之品性、智識程度、生
    活狀況，及犯罪後坦承犯行態度良好暨檢察官求處有期徒刑
    二年尚嫌過重等一切情狀，量處如主文所示之刑，以資懲儆
    。
三、按毒品危害防制條例第十八條第一項前段之規定，應予沒收
    銷燬之毒品，以經查獲之第一、二級毒品為限。又毒品依其
    成癮性、濫用性及對社會危害性，共分為四級，施用或持有
    第三、四級毒品，因其可罰性較低，該條例除就持有第三、
    四級毒品純質淨重二十公克以上設有處罰規定外，未另設處
    罰之規定，然鑑於第三、四級毒品均係管制藥品，特於同條
    例第十一條之一明定無正當理由，不得擅自持有；第十八條
    第一項後段復規定查獲之第三、四級毒品，無正當理由而擅
    自持有者，均沒入銷燬之，從而，依同條例第十八條第一項
    後段應沒入銷燬之毒品，專指查獲施用或持有之第三、四級
    毒品，但不構成犯罪行為者而言。如持有第三級毒品純質淨
    重二十公克以上者，既屬同條例相關法條明文規定處罰之犯
    罪行為，即非該條項應依行政程序沒入銷燬之範圍，而同條
    例對於犯持有第三級毒品純質淨重二十公克以上罪所查獲之
    毒品之沒收，並無特別規定，但該行為既已構成犯罪，則該
    毒品即屬不受法律保護之違禁物，自應回歸刑法之適用，依
    刑法第三十八條第一項第一款之規定沒收之（最高法院九十
    六年度台上字第八八四號、九十九年度台上字第三三八號判
    決意旨參照）。查扣案之第三級毒品愷他命二包，純度百分
    之八十四，驗前淨重共九九八．二七三公克，驗前純質淨重
    八三八．五四九公克，取部分驗定用罄，驗後淨重共九九八
    ．二四一公克，係被告犯上開之罪而查獲之第三級毒品，依
    上述說明，為違禁物，應依刑法第三十八條第一項第一款規
    定予以沒收；又扣案第三級毒品愷他命外包裝袋二只，係被
    告所有用於包裹毒品，防其裸露、逸出、潮濕，便於持有，
    核係被告所有供其持有第三級毒品愷他命犯罪所用之物，又
    非屬毒品危害防制第十八條第一項規定應沒收銷燬之物，及
    同條例第十九條第一項應沒收之物，爰依刑法第三十八條第
    一項第二款規定，宣告沒收之。至被告所有供施用愷他命之
    工具Ｋ盤一個，與本件犯罪無關，又非違禁物，爰不予宣告
    沒收，附此敘明。
據上論斷，應依刑事訴訟法第二百七十三條之一第一項、第二百
九十九條第一項前段，毒品危害防制條例第十一條第五項，刑法
第十一條前段、第四十七條第一項、第三十八條第一項第一款、
第二款，判決如主文。
本案經檢察官錢鴻明到庭執行職務。
中    華    民    國    100    年    9    月    30    日
                  刑事第十四庭  法  官  陳金虎
以上正本證明與原本無異。
如不服本判決應於收受本判決後10日內向本院提出上訴書狀，並
應敘述具體理由。其未敘述上訴理由者，應於上訴期間屆滿後20
日內向本院補提理由書狀（均須按他造當事人之人數附繕本）「
切勿逕送上級法院」。
                                書記官  黃憶筑
中    華    民    國    100    年    9    月    30    日
附錄本案論罪科刑法條全文：
毒品危害防制條例第十一條第五項：
持有第三級毒品純質淨重二十公克以上者，處三年以下有期徒刑
，得併科新臺幣三十萬元以下罰金。